臺灣臺中地方法院刑事判決　　　　　　　　　　　九十四年度中簡上字第一五九號
　　上　訴　人　乙○○
　　即　被　告
右上訴人因毀損案件，不服本院臺中簡易庭中華民國九十四年一月三十一日九十四年
度中簡字第三六二號第一審簡易判決（檢察官聲請簡易判決處刑書案號：臺灣臺中地
方法院檢察署九十三年度偵字第二一五九六號），提起上訴，本院管轄第二審之合議
庭判決如左：
    主  文
原判決撤銷。
乙○○損壞他人汽車之左後側車窗、後擋風玻璃及左側引擎蓋、左側車頭燈下方、車
尾行李蓋、右後側近車尾處、右側車身、左側近車尾處之鈑金，足以生損害於他人，
處拘役參拾日，如易科罰金，以參佰元折算壹日。扣案之鐵鎚壹支，沒收。
    犯罪事實
一、乙○○於民國九十三年十一月五日上午九時三十分許，在臺中縣太平市○○路二
    一六號居處，與前妻甲○○因故發生口角，竟基於毀損之犯意，持鐵鎚一支敲破
    甲○○所有車牌號碼Ｂ八─九八七二號自小客車，造成該車左後側車窗、後擋風
    玻璃破裂及左側引擎蓋、左側車頭燈下方、車尾行李蓋、右後側近車尾處、右側
    車身、左側近車尾處之鈑金凹陷或損壞，足以生損害於甲○○。
二、案經甲○○訴由臺中縣警察局霧峰分局報請臺灣臺中地方法院檢察署檢察官偵查
    後，聲請簡易判決處刑。
    理  由
一、訊據上訴人即被告（下稱被告）乙○○於本院審理時矢口否認有於右揭時、地毀
    損告訴人前開自小客車之事實，辯稱：伊並未毀損告訴人之車輛，告訴人所提出
    車輛毀損之照片並非在現場拍攝，不足採信云云。
二、經查：
  (一)被告確有於右揭時、地毀損告訴人車輛乙情，業據告訴人指訴歷歷，復有證人李
    桓旭於本院審理中到庭具結證述：「（問：當時你到現場的時候，有幾個人在場
    ，情形如何？）我到達的時候，有甲○○、被告及二位警員在場，我看到車子被
    毀損，就拿起相機拍照」等語（見本院上訴卷第三八頁）、證人即當日到場處理
    之警員邱仲誠於本院審理中到庭具結證稱：「去年的事情，現在有些已經記不清
    楚了，但是我記得後面擋風玻璃有破掉，及旁邊二側的車門鈑金有凹陷，其他現
    在已經記不清楚了」等語（見本院上訴卷第四一頁），並有照片十張（詳後述，
    見偵查卷第二二頁三張、第二三頁第一張、第二四頁第三張、第二五頁三張、第
    二七頁第三張、第二七之一頁）附卷可稽。
  (二)被告雖於本院審理中否認涉有上開犯行，惟被告先於偵查中自承：「我有拿石頭
    打破甲○○的車子及鈑金，不是用鐵槌」等語（見偵查卷第十八頁）；又於九十
    四年二月五日所提呈之上訴理由狀中自承：「為取回手機，以免內有重要電話資
    料洩漏，不得已持石頭敲破其車玻璃，促使其停車，並未損及其鈑金」等語（見
    本院上訴卷第三頁反面）；嗣於本院準備程序中自承：「當時毀損的情形，沒有
    照片所示的那麼誇張：：我毀損的部分，只有擋風玻璃及側面玻璃，就如偵查卷
    二十二頁最下面一張，二十五頁最下面一張、二十七之一頁照片所示」等語（見
    本院卷第十六頁），茍被告確無毀損告訴人車輛之行為，焉有可能迭於偵查、本
    院準備程序中自承之理，足見被告嗣後翻異前詞，顯係卸責之詞，委無足取。
  (三)至被告辯稱：告訴人前開車輛當時遭毀損之狀況並非如照片般嚴重乙節，雖告訴
    人舉十九張照片為證，惟被告辯稱：其中偵查卷第二三頁第二、三張，第二四頁
    一、二、三張，第二六頁第一、二、三張，第二七頁第一、二張，並非在現場拍
    攝之照片等語（見本院上訴卷第四六頁），而此情亦據證人李桓旭於本院審理時
    具結證述屬實（見本院上訴卷第四六頁），足見前開十張照片除偵查卷第二四頁
    第三張照片，與被告不爭執之第二五頁第一張照片毀損情形一致，足認確係被告
    毀損外，其餘九張照片既非在案發現場所拍攝，被告又否認告訴人車輛當時有該
    等毀損狀況存在，本院復查無其他積極證據，足認被告確有為上開九張照片之毀
    損行為，尚難遽認上開九張照片之毀損狀況確係被告所為。職是，本院依據被告
    所不爭執之現場九張照片及前述與偵查卷第二五頁第一張毀損情形相同之偵查卷
    第二四頁第三張照片，認定被告應有造成該車左後側車窗、後擋風玻璃破裂及左
    側引擎蓋、左側車頭燈下方、車尾行李蓋、右後側近車尾處、右側車身、左側近
    車尾處之鈑金凹陷或損壞。
  (四)另被告雖辯稱：伊並非以鐵鎚損壞前開汽車云云，惟此部分業據告訴人指訴綦詳
    ，且證人邱仲誠於本院審理中亦證述：已將前開鐵鎚扣案，放在警局等語明確（
    見本院上訴卷第四三頁），足認告訴人之指訴尚非子虛，又參諸前開卷內所附照
    片，依當時汽車玻璃毀損之嚴重情狀觀之，當係以鐵鎚損壞較屬可能，因而本院
    認定被告乃持鐵鎚為前開毀損犯行無疑。
  (五)綜合上述，本件事證明確，被告犯行堪以認定。
三、核被告所為，係犯刑法第三百五十四條之毀損罪。原審以被告罪證明確，予以論
    罪科刑，固非無見。惟查，原審誤認被告係以石頭為上開毀損行為，又漏未論及
    被告毀損汽車左後側車窗玻璃之行為，尚有未洽，從而被告上訴意旨否認其涉有
    毀損犯行，雖無理由，惟原審判決既有上開可議之處，即屬無可維持，自應由本
    院予以撤銷改判。爰審酌被告犯罪之動機、目的、手段，對被害人所造成之損害
    ，犯後之態度等一切情狀，量處如主文第二項所示之刑，並諭知易科罰金之折算
    標準。扣案之鐵鎚一支，為被告所有，供本案犯罪所用之物，爰依刑法第三十八
    條第一項第二款規定予以宣告沒收。
據上論斷，應依刑事訴訟法第四百五十五條之一第一項及第三項、第三百六十九條第
一項前段、第三百六十四條、第二百九十九條第一項，刑法第三百五十四條、第四十
一條第一項前段、第三十八條第一項第二款，罰金罰鍰提高標準條例第一條前段、第
二條，判決如主文。
中      華      民     國    九 十 四     年      五     月     五      日
                                臺灣臺中地方法院刑事第二庭
                                    審判長法  官  蔡 名 曜
                                          法  官  林 慧 英
                                          法  官  蔡 美 華
右正本證明與原本無異。
不得上訴。
                                          書記官
中    華    民    國      九十四      年       五      月     五      日
附錄論罪科刑法條
中華民國刑法第三百五十四條
毀棄、損壞前二條以外之他人之物或致令不堪用，足以生損害於公眾或他
人者，處二年以下有期徒刑、拘役或五百元以下罰金。
